臺灣臺北地方法院小額民事判決
110年度北小字第3090號
原      告  曾俊龍
被      告  陳良忠
上列當事人間損害賠償事件，本院於民國110年9月6日言詞辯論
終結，判決如下：
    主      文
被告應給付原告新臺幣壹萬伍仟陸佰貳拾肆元。
原告其餘之訴駁回。
訴訟費用新臺幣壹仟元，由被告負擔新臺幣柒佰伍拾元，餘由原
告負擔。
本判決原告勝訴部分得假執行。被告如以新臺幣壹萬伍仟陸佰貳
拾肆元為原告預供擔保，得免為假執行。
　　事實及理由
一、原告主張：被告於民國108年6月17日20時27分許，在臺北市
    ○○區○○○路0段0號B1停車場內，停車後開啟其所有車號000-0
    000自用小客車（下稱肇事車輛）右後車門時，致碰撞停放
    右側原告所有車號000-0000自用小客車（下稱系爭車輛）左
    後車門，造成系爭車輛受損，經原廠估價修復費用為新臺幣
    （下同）21,319元（零件2,100元、工資6,048元、噴漆13,1
    71元，均含稅），為此依侵權行為法律關係提起本訴，請求
    被告給付車輛維修費用21,000元等語。並聲明：被告應給付
    原告21,000元。
二、被告則以：原告提出之道路交通事故當事人登記聯單並無被
    告簽名，且乘客謝婷婷並無向警方承認開車門碰撞；肇事車
    輛右後車門是由1名4歲幼童所開，其力道不足以損害旁車；
    監視錄影無法證明被告毀損系爭車輛之事實，亦無法證明其
    右後門原來係完好無瑕；原告請求修復金額過高，凹點加整
    片烤漆應於10,000元以內即能處理等語，資為抗辯。並聲明
    ：原告之訴駁回。
三、本院之判斷：
  ㈠按因故意或過失不法侵害他人之權利者，負損害賠償責任，
    民法第184條第1項前段定有明文。原告主張系爭車輛於上開
    時、地，因被告駕駛肇事車輛於開啟右後車門時不慎遭碰撞
    而受損，此為被告所否認。經查，本院依職權勘驗停車場監
    視錄影光碟，可知被告駕駛肇事車輛倒車進入B03車位，停
    妥後熄火，該車左前車門及右後車門陸續打開，嗣左前車門
    關閉後，右後車門持續開啟，右後門處有人探頭，一男一女
    站立於右後車門處，之後一名幼童自該車右側跑出，繞過該
    車車頭跑向車輛左側，一男一女仍站立右後車門處等情，有
    勘驗筆錄在卷可稽（見本院卷第94、95頁）。再仔細觀察監
    視錄影畫面，於肇事車輛右後車門開啟時，係瞬間推開至最
    底，斯時右後車門因碰撞他物而有反彈情形，而當時肇事車
    輛右側為B04車位停有系爭車輛，足以推認肇事車輛右後車
    門開啟時，因未注意兩車併排停靠距離過近，開門時用力過
    猛，致右後車門碰撞停靠右側系爭車輛之左後車門。另本院
    依職權函詢臺北市政府警察局交通警察大隊提供道路交通事
    故現場圖、事故補充資料表、現場及車損照片等件（見本院
    卷第75-89頁），員警於事故補充資料表記載系爭車輛左後
    車門遭碰撞受損，車損照片亦顯示系爭車輛於108年6月17日
    21時36分拍攝時左後車門有凹痕，核與上開監視錄影畫面顯
    示時間為108年6月17日20時26分至28分，不僅時間相近，且
    碰撞相對位置亦相符，堪信原告前揭主張為真實。另被告自
    承當日開右後車門是4歲幼童（見本院卷第51頁），被告當
    時既為駕駛人，本應注意兩車併排停靠距離過近，過度開啟
    車門將有碰撞他車之危險，竟任意讓其子全然開啟右後車門
    下車，除其子開啟車門時有未注意其他停放車輛之過失外，
    被告顯然亦有疏未注意兩車併排停靠距離過近，貿然讓乘客
    恣意過度開啟車門之過失至明，則原告主張被告應負過失侵
    權行為損害賠償責任，應屬有據。
　㈡次按不法毀損他人之物者，被害人得請求賠償其物因毀損所
    減少之價額，民法第196條定有明文；又按物被毀損時，被
    害人除得依民法第196條請求賠償外，並不排除民法第213條
    至第215條之適用。依民法第196條請求賠償物被毀損所減少
    之價額，得以修復費用為估定之標準，但以必要者為限（例
    如︰修理材料以新品換舊品，應予折舊，最高法院77年度第9
    次民事庭會議決議參照）。查原告主張系爭車輛修理費用為
    21,319元（零件2,100元、工資6,048元、噴漆13,171元，含
    稅），固提出汎德永業汽車公司修理費用評估為證（見本院
    卷第21、23頁），被告則抗辯上開修理費用過高，本院考量
    原告迄至言詞辯論終結前均未提出統一發票為證，可見系爭
    車輛尚未修復，抑或未至汎德永業原廠修復，前開修理費用
    評估僅得作為修復費用之參考，且不得計入營業稅。因零件
    修復既以新零件更換被損害之舊零件，在計算損害賠償額時
    ，應將零件折舊部分予以扣除，依行政院所頒固定資產耐用
    年數表及固定資產折舊率之規定，非運輸業用自用小客車之
    耐用年數為5年，依定率遞減法每年折舊369/1000，但最後
    折舊總和不得超過該資產成本的9/10。查系爭車輛於102年8
    月出廠，有行車執照可憑（見本院卷第67頁），迄至受損發
    生時即108年6月17日，系爭車輛使用已逾耐用年限，該車零
    件耗材部分扣除營業稅後為2,000元，扣除折舊後僅得請求1
    /10數額即200元（＝2,000元×1/10）；又噴漆部分所列12,54
    4元（不計稅），尚屬合理；另工資5,760元部分，所列「左
    後車門噴漆的移除/恢復工作」，與前開噴漆項目有重複計
    價之嫌；另所列「維修後故障代碼記憶體（讀取）：1,920
    元」、「左後車門（維修）3,200元」費用價格顯然過高，
    工資部分應減為2,880元，較為合理。依上，系爭車輛修復
    必要費用共計15,624元（＝200元＋12,544元＋2,880元），逾
    此範圍之請求，則屬無據。
四、綜上，原告依侵權行為法律關係，請求被告給付15,624元，
    為有理由，應予准許。逾此部分，則無理由，應予駁回。
五、本件原告勝訴部分係依小額訴訟程序所為被告敗訴之判決，
    依民事訴訟法第436條之20規定，應職權宣告假執行。併依
    同法第392條第2項規定，依職權宣告被告如以主文第4項所
    示金額為原告預供擔保，得免為假執行。
六、訴訟費用負擔之依據：民事訴訟法第79條。並依職權確定訴
    訟費用額為1,000元（第一審裁判費），其中750元由被告負
    擔，餘由原告負擔。
中　　華　　民　　國　　110 　年　　10　　月　　8 　　日
                  臺北簡易庭  法  官  張瓊華
以上正本係照原本作成。
如不服本判決，須以違背法令為理由，於判決送達後20日內向本
庭（臺北市○○區○○○路0段000巷0號）提出上訴狀。如委任律師提
起上訴者，應一併繳納上訴審裁判費。
中　　華　　民　　國　　110 　年　　10　　月　　8 　　日
                              書記官  賴敏慧
附錄：
一、民事訴訟法第436條之24第2項：
    對於小額程序之第一審裁判上訴或抗告，非以其違背法令為
    理由，不得為之。
二、民事訴訟法第436條之25：
    上訴狀內應記載上訴理由，表明下列各款事項：
  ㈠原判決所違背之法令及其具體內容。
  ㈡依訴訟資料可認為原判決有違背法令之具體事實。